# 投资新三板股权的初始计量和后续计量

提问人：wc2006 时间：2016-08-22 17:10:21
请教版主和大家：投资新三板股权的初始计量和后续计量 公司投资了新三板股权20%，协议约定基准日作价 500 万，实际完成股权交割日参考实际交易价格 300 万。麻烦请问： 1 、如何初次计量20%的股权？可供出售金融资产吗？ 2 、新三板股权交易量几乎没有，价格公允吗？ 3 、交割日如何会计计量？ 4 、假设 12 月 31 日年底如何后续计量这20%股权？ 5 、 12 月 31 日可以按照持有期间按照权益法确认20%的投资收益吗？ 6 、 12 月 31 日是否需要减值测试？如果需要如何测试？ 7 、如果股权是10%或5%又如何处理？ 麻烦谢谢大家指导。

回答人：chenyiwei
首先判断对该被投资公司有无重大影响，如有重大影响则作为长期股权投资按权益法核算；如无重大影响则作为可供出售金融资产核算。 如果作为可供出售金融资产核算的，则需分析临近资产负债表日时的交易活跃度、成交笔数和成交量、成交价格波动性等信息，合理确定其交易价格能否直接作为确定公允价值的依据。如果交易不够活跃，则交易价格不能作为确定公允价值的依据，应运用公允价值计量准则规定的估值技术进行调整和测算。在极端情况下，不排除期末按成本计量。

提问人：wc2006 时间：2016-08-23 11:20:08
麻烦陈老师继续请教： 假设一：有重大影响情况下 7 月 1 日20%股权账面价值 400 万，协议定价 500 万，实际完成交割股权登记 9 月 30日是 300 万（是按照最近交易价格计算，但 3 个月内就 1 比成交而且量只有1%股权） 1 、请问陈老师： 9 月 30 日如何会计处理？ 2 、假设从 7 月 1 日-12月 31 日该公司盈利 50 万元， 12 月 31 日如何会计处理？ 3 、 12 月 31 日按照下半年成交价格对应20%股权价格是 250万， 12 月 31 日如何会计处理？是否需要减值测试（在没有业绩对赌条件下）？ 假设二：没有重大影响 7 月 1 日20%股权账面价值 400万，协议定价 500 万，实际完成交割股权登记 9 月 30 日是 300 万（是按照最近交易价格计算，但 3 个月内就 1 比成交而且量只有1%股权） 1 、请问陈老师： 9 月 30 日如何会计处理？ 2 、假设从 7 月 1 日-12月 31 日该公司盈利 50 万元， 12 月 31 日如何会计处理？ 3 、 12 月31 日按照下半年成交价格对应20%股权价格是 250 万， 12 月 31 日如何会计处理？是否需要减值测试（在没有业绩对赌条件下）？ 麻烦谢谢陈老师指点。

回答人：chenyiwei
假设一： 1 、 3 个月内就 1 比成交而且量只有1%股权，则该笔成交价格不能代表取得股权投资之日的公允价值。建议按实际支付的价款 500 万作为投资成本。 2 、后续按长期股权投资准则的规定，常规权益法核算即可。 3 、权益法下，期末计量金额不反映公允价值变动的影响。因为成交不活跃，成交价格不能代表公允价值，也不一定能代表可收回金额。如果被投资方正常盈利，与预期无重大偏差，则一般认为其减值风险较小。
假设二： 1 、同上面假设一、 1 。 2 、金融资产核算模式下，不按比例确认被投资方的损益和其他权益变动。 3 、考虑期末的最近成交价格是否代表其公允价值。如果能够代表公允价值，则按公允价值计量，其变动计入其他综合收益或公允价值变动损益（根据金融资产类别而定）；如果公允价值不能可靠计量的，可暂时按成本进行后续计量，到后续公允价值能够可靠取得时再进行调整处理。